最高法院民事裁定　　　　　　　一○○年度台抗字第七三九號
抗　告　人　彭耀華即彭耀華建築師事務所
上列抗告人因與徐展等間請求撤銷仲裁判斷事件，對於中華民
國一○○年六月七日台灣高等法院裁定（九十九年度再易字第一
四六號），提起抗告，本院裁定如下：
    主  文
原裁定關於駁回抗告人之抗告及該訴訟費用部分廢棄。
其他抗告駁回。
抗告訴訟費用，關於駁回其他抗告部分，由抗告人負擔。
    理  由
按法院就當事人依民事訴訟法第四百八十六條第二項但書規定提
出異議所為之裁定，不得聲明不服，此觀同法條第三項準用第四
百八十四條第三項之規定自明。本件原法院所為關於駁回抗告人
之異議之裁定，依上說明，抗告人不得聲明不服，此部分抗告自
非合法。
次查抗告人對於台灣高等法院九十九年度再易字第四六號確定判
決（下稱原確定判決）提起再審之訴，經原法院於民國一○○年
一月三十一日以一○○年度再易字第一四六號裁定予以駁回，抗
告人對之提起抗告，並經原法院於同年三月一日裁定駁回，復聲
明不服，提起抗告。原法院以：原確定判決之上訴利益未逾新台
幣（下同）一百五十萬元，抗告人對於該法院駁回再審之訴之裁
定，不得抗告。嗣抗告人於一○○年二月間提起抗告，業經該法
院以其訴訟標的金額為三十萬元，抗告並不合法，於同年三月一
日裁定駁回，此裁定依法仍不得抗告。抗告人又不服提起抗告，
其抗告自非合法等詞，因而裁定駁回其抗告。惟按第二審法院認
上訴利益額未逾民事訴訟法第四百六十六條所定之額數，以裁定
駁回上訴或再審之訴，抗告人如主張無同條第一項情形為理由提
起抗告，則上訴利益之額數究為若干，實為抗告法院應裁判之事
項，當然不在本條限制之列。原法院因認其上訴利益未逾一百五
十萬元，業於一○○年三月一日以一○○年度再易字第一四六號
裁定駁回其抗告，有該裁定可稽。抗告人既主張原法院此項裁定
之認定不當提起抗告（見原法院卷第九○頁），則其因上訴所得
受之利益是否不逾一百五十萬元，實為抗告法院之本院應裁判之
事項。乃原法院見未及此，遽於一○○年六月七日裁定駁回抗告
人之抗告，自有未當。抗告意旨，指摘原裁定此部分不當，聲明
廢棄，非無理由。至抗告人對於一○○年三月一日原法院上開裁
定所提起抗告，另由本院裁定，併予敘明。
據上論結，本件抗告為一部有理由、一部不合法。依民事訴訟法
第四百九十二條、第四百九十五條之一第一項、第四百四十四條
第一項、第九十五條、第七十八條，裁定如主文。
中    華    民    國  一○○  年    九    月  二十二  日
                      最高法院民事第六庭
                          審判長法官  吳  麗  女  
                                法官  簡  清  忠  
                                法官  王  仁  貴  
                                法官  葉  勝  利  
                                法官  阮  富  枝  
本件正本證明與原本無異
                                      書  記  官  
中    華    民    國  一○○  年    十    月    三    日
                                                     m